臺灣雲林地方法院刑事判決　　　　　　　100年度訴字第761號
公　訴　人　臺灣雲林地方法院檢察署檢察官
被　　　告　何國綜
上列被告因違反毒品危害防制條例案件，經檢察官提起公訴（
100 年度毒偵字第1168號），被告於準備程序期日就被訴事實為
有罪陳述，本院進行簡式審判程序，並判決如下：
    主  文
何國綜施用第一級毒品，處有期徒刑捌月。又施用第二級毒品，
處有期徒刑柒月。應執行有期徒刑拾壹月。
    事  實
一、何國綜前因施用毒品案件，經依法院裁定令入觀察勒戒處所
    施以觀察、勒戒後，認有繼續施用毒品之傾向，再依裁定令
    入戒治處所施以強制戒治，嗣認無繼續強制戒治之必要，於
    民國99年10月19日停止執行釋放出所，並由臺灣雲林地方法
    院檢察署檢察官以99年度戒毒偵字第151 、152 號不起訴處
    分確定。復因過失傷害、偽造文書案件，經本院以98年度訴
    字第547 號判決分別判處有期徒刑3 月、2 月，定應執行有
    期徒刑4 月確定，於99年10月19日入監服刑後出監改易服社
    會勞動，卻因未能履行完成，復於100 年7 月5 日入監服刑
    ，現正執行中（未構成累犯，起訴書關於此部分係誤載）。
    詎其仍未戒除毒癮，復基於施用第一級、第二級毒品之犯意
    ，於100 年7 月3 日中午某時，在嘉義縣六腳鄉某友人住處
    廁所內，以將海洛因摻入香煙後點燃吸食所產生煙霧之方式
    ，施用第一級毒品海洛因1 次；另以將甲基安非他命至於玻
    璃球內點火燒烤後吸食其煙之方式，施用第二級毒品甲基安
    非他命1 次。嗣於100 年7 月5 日因其為列管毒品調驗人口
    ，為警採集其尿液送驗，結果呈現嗎啡、可待因及甲基安非
    他命、安非他命陽性反應，而查獲上情。
二、案經雲林縣警察局臺西分局報告臺灣雲林地方法院檢察署檢
    察官偵查起訴。
    理  由
一、本件被告所犯為死刑、無期徒刑、最輕本刑為三年以上有期
    徒刑以外之罪，亦非屬高等法院管轄之第一審案件，其於準
    備程序進行中，先就被訴事實為有罪之陳述，經法官告知簡
    式審判程序之旨，並聽取公訴檢察官之意見後，依刑事訴訟
    法第273 條之1 第1 項、第273 條之2 等規定，裁定進行簡
    式審判程序，且不受同法第159 條第1 項、第161 條之2 、
    第161 條之3 、第163 條之1 及第164 條至第170 條所規定
    證據能力認定及調查方式之限制，合先敘明。
二、上開施用第一級、第二級毒品之事實，業經被告於本院審理
    時坦承不諱，而被告於100 年7 月5 日16時40分許，經雲林
    縣警察局臺西分局警員所採集之尿液，送往詮昕科技股份有
    限公司以酵素免疫分析法EIA 篩檢及氣相層析質譜儀法GC／
    MS檢驗之結果，呈現可待因、嗎啡及甲基安非他命、安非他
    命陽性反應，此有雲林縣警察局臺西分局委託檢驗尿液代號
    與真實姓名對照認證單、代號與真實姓名對照表、詮昕科技
    股份有限公司100 年7 月19日濫用藥物尿液檢驗報告各1 紙
    附卷可稽（偵卷第7 頁至第9 頁），足認被告前開自白與事
    證相符，應堪予採信。再查，被告前因施用毒品案件，經觀
    察、勒戒後認有繼續施用毒品之傾向，再依裁定令入戒治處
    所施以強制戒治，嗣因認無繼續強制戒治之必要，於99 年
    10月19日停止執行釋放出所，並由臺灣雲林地方法院檢察署
    檢察官以99年度戒毒偵字第151 、152 號不起訴處分確定，
    此有臺灣高等法院被告前案紀錄表1 份附卷可參，被告於強
    制戒治執行完畢釋放後5 年內，再犯本件毒品危害防制條例
    第10條第1 項、第2 項之罪，均事證明確，被告犯行堪以認
    定。
三、核被告所為，係犯毒品危害防制條例第10條第1 項、第2 項
    之施用第一級、第二級毒品罪；被告持有第一級、第二級毒
    品之低度行為，則為施用之高度犯行所吸收，均不另論罪。
    被告所犯施用第一級、第二級毒品罪，犯意各別，行為互殊
    ，應分論併罰。按受徒刑之執行完畢，或一部之執行而赦免
    後，5 年以內故意再犯有期徒刑以上之罪者，為累犯，為刑
    法第47條第1 項所明文，是被告雖因過失傷害、偽造文書案
    件，經本院以98年度訴字第547 號判決分別判處有期徒刑3
    月、2 月，定應執行有期徒刑4 月確定，於99年10月19日入
    監服刑，惟於99年11月12日即出監易服社會勞動，卻因未能
    履行完成，復於100 年7 月5 日再度入監服刑，執行指揮書
    執行完畢日期為100 年10月5 日，有臺灣高等法院被告前案
    紀錄表1 份附卷足憑，是被告犯本案時上開有期徒刑尚未執
    行完畢，起訴書記載認為構成累犯，容有誤會，附此敘明。
    爰審酌被告前因施用毒品案件，已經觀察、勒戒、強制戒治
    執行完畢，竟仍不思悔改，徹底袪除施用毒品之惡習，再次
    施用海洛因及甲基安非他命，繼續沈淪毒海殊不可取，惟念
    及其施用毒品之犯行，在本質上乃屬戕害自己身心健康之行
    為，尚未有嚴重破壞社會秩序或侵害他人權益之情形，且犯
    後能坦承犯行，態度尚佳，暨檢察官求處應執行有期徒刑10
    月，尚屬過輕等一切情狀，分別量處如主文所示之刑，再定
    其應執行之刑。
四、據上論斷，應依刑事訴訟法第273 條之1 第1 項、第299 條
    第1 項前段，毒品危害防制條例第10條第1 項、第2 項，刑
    法第11條前段、第51條第5 款，判決如主文。
本案經檢察官何宗霖到庭執行職務。
中    華    民    國   100     年    10    月    5    日
                  刑事第三庭    法  官  蕭雅毓
以上正本證明與原本無異。
如不服本判決應於收受判決後10日內向本院提出上訴書狀，並應
敘述具體理由；其未敘述上訴理由者，應於上訴期間屆滿後20日
內向本院補提理由書（均須按他造當事人之人數附繕本）。「切
勿逕送上級法院」。
                                書記官  鍾宜津
中    華    民    國    100    年    10    月    5   日
附錄本案論罪科刑法條全文：
毒品危害防制條例第10條
施用第一級毒品者，處 6 月以上 5 年以下有期徒刑。
施用第二級毒品者，處 3 年以下有期徒刑。